# 长期应付职工薪酬问题

提问人：DaShanYang 时间：2020-02-20 08:05:32
求教陈版主@chenyiwei 我们对于被审计单位的长期应付职工薪酬的处理方法是，上年一次性确认长期应付职工薪酬，同时计提递延所得税资产。本年企业会对我们去年计提的长期应付职工薪酬冲掉，我们本年再重新确认剩余长期应付职工薪酬。企业冲掉时借管理费用负数 贷长期应付职工薪酬负数，借递延所得税资产负数 借所得税费用正数。对于这种处理方法我们本期再确认长期应付职工薪酬时该怎么处理呢？

回答人：chenyiwei
为什么企业要“对我们去年计提的长期应付职工薪酬冲掉，我们本年再重新确认剩余长期应付职工薪酬”？虽然这种做法可能不影响本年末的“长期应付职工薪酬”余额，但可能影响对相关费用和其他综合收益项目的本期发生额统计归类的准确性。
无论如何，在本期审计调整时，都要站在期初审定数的基础上延续调整，将截至期末的应有余额（一般根据本期末的精算结果予以确定）和期初审定数之间的差额作为本期发生额，而不能分别将冲回数和本期重新计提的金额分别统计为本年度的发生额进行披露。